# プロジェクトの進捗状況
プロジェクトの締め切りや提出状況、チームメンバーの作業状況について議論されている。
- 2日の13時までに締め切りがあり、台風の影響で作業が遅れている。 01:27
- 予選は9月2日で、本選まであと1ヶ月ほどあるが、土日で集中して取り組む必要がある。 02:18
- メンバーが夏休みを楽しみすぎて作業が遅れており、ラストスパートが必要な状況。 07:04

# 自動運転AIの性能向上
自動運転AIの速度向上や障害物回避性能の改善について議論されている。
- 40km/hを超える速度での走行が必要だが、安定性の課題がある。 08:27
- 30km/h制限を突破する方法を検討しているが、障害物回避への影響が懸念される。 09:15
- 制限を超える方法は意図しないものだが、やむを得ない状況になっている。 10:12

# 開発環境の課題
開発環境の設定や手順書の問題点について議論されている。
- CPU版とGPU版の環境構築手順が統一されておらず、混乱が生じている。 11:38
- 2つのシェルスクリプトの環境変数を修正すれば解決できる可能性がある。 12:57
- オンライン評価環境との同期が取れておらず、最新の状況が把握できていない。 14:46

# チームの協力体制
チームメンバー間の情報共有や協力体制について議論されている。
- 石井さんの最新の取り組み状況が把握できておらず、情報共有が不足している。 17:03
- ユウさんの取り組みを確認したが、最新の状況が把握できていない。 18:41
- オブジェクト回避とヒットストップの機能が統合されたことを確認したが、詳細は不明。 19:20

# 自動運転AIチャレンジの現状と課題
参加者の現在の取り組み状況、予選の日程、上位陣の走行速度、横転リスクなどについて議論されている。
- 参加者の現在の取り組み状況を確認し、予選の日程が近いことを確認している。 20:12
- 参加者の過去1週間の作業状況を確認し、上位陣の走行速度が30km/hを超えていることを指摘している。 21:27
- 走行速度が制限を超えると横転が起きることを確認し、実機では危険であることを指摘している。 25:15

# 予選通過に向けた戦略
予選通過のためのアプローチ方法について議論しており、障害物回避とスピード向上のトレードオフについて検討している。
- 予選通過のためには、障害物回避とスピード向上のどちらに注力するべきかについて検討している。 26:07
- 過去のサブミッションの改善点を確認し、予選通過に向けた具体的な対策について議論している。 27:07
- コース編集による数秒の改善を検討しているが、既存の動きに影響を与えすぎる可能性があることを指摘している。 30:20

# リポジトリ管理と共有の課題
複数のブランチが存在し、それらの統合や共有の方法について議論している。
- 複数のブランチが存在し、それらの統合や共有の方法について検討している。 33:01
- ブランチを1つにまとめるのが難しい現状を踏まえ、パッチの共有などの方法を検討している。 35:18
- 時間的な制約から、各自が開発した結果を別ブランチやパッチで共有することが現実的だと指摘している。 38:18

# 実機評価に向けた準備
10月頃に予定されている実機評価に向けて、事前の練習方法について検討している。
- 10月頃に予定されている実機評価の日程を確認し、事前の練習方法について検討している。 37:23
- オンライン採点環境に出して試行し、その結果を共有することの重要性を指摘している。 38:48

# 自動運転AIチャレンジの課題と解決策
自動運転AIの性能向上に向けた課題と、それらに取り組む方法について議論されている。
- publishRateの設定方法と課題について話し合い、正解の確認と評価指標について検討している。 40:12
- 自動運転AIの性能向上に向けた課題と、シミュレーターとの差異について議論している。 42:04
- T-PACKの活用によるコンフォタブルな走行性能の実現について話し合っている。 47:17

# チャットボットの活用と課題
チャットボットの開発と活用について議論し、課題と改善点を検討している。
- チャットボットの開発状況と、メンションを活用した機能拡張について話し合っている。 47:47
- チャットボットの使用状況と、ランダムな投稿への対応について検討している。 50:10
- チャットボットの動作確認と、専門的な知識の活用について議論している。 51:48

# ハードウェアリソースの最適化
自動運転AIの実行環境におけるハードウェアリソースの最適化について検討している。
- 検索設定の最適化と、リランカーの導入について話し合っている。 55:02
- GPUリソースの活用と、低スペックPCでの動作について検討している。 56:12
- チャットボットの応答速度と、知識量の最適化について議論している。 57:37

# 自動運転AIチャレンジの進捗状況
自動運転AIチャレンジの取り組みについて、技術的な課題や進捗状況、今後の予定などが議論されている。
- 自動運転AIチャレンジの取り組みについて報告。技術的な課題や進捗状況を共有。 01:00:22
- 自動運転AIの性能向上に向けた取り組みが進んでいるが、まだ課題が残っている。 01:00:56
- 自動運転AIチャレンジの取り組みが社内外に広がっており、良い影響を与えている。 01:01:30
- 自動運転AIの最新技術動向について情報共有。日本語対応の課題も議論された。 01:02:39
- 自動運転AIの最新技術動向について情報共有。応答時間の短縮などの進展が確認された。 01:03:22

# 自動運転AIチャレンジの今後の予定
自動運転AIチャレンジの今後の予定について、イベントの日程や準備状況などが議論されている。
- 自動運転AIチャレンジの関連イベントの日程について確認。LT会やパナデブサミなどが予定されている。 01:04:34
- 自動運転AIチャレンジの関連イベントの日程が重複しており、参加者の調整が必要。 01:05:44
- 自動運転AIチャレンジの事前練習日程と内容について確認し、準備が進んでいることを確認している。 01:06:52

# 自動運転AIチャレンジの参加者の取り組み
自動運転AIチャレンジに参加する社員の取り組みについて、個人での実験や評価ボードの活用などが議論されている。
- 自動運転AIチャレンジの参加者が個人で使用できるセンサーやデバイスについて検討。 01:08:33
- 参加者が自身で測定機器を持参して走行実験を行うことについて検討。 01:09:28
- 参加者が所有する評価ボードの活用について議論。RTKの基地局設置なども検討されている。 01:10:37

# 自動運転AIチャレンジの賞金制度
自動運転AIチャレンジの賞金制度について、予選と本選の賞金額や参加条件などが議論されている。
- 自動運転AIチャレンジの予選と本選の賞金制度について確認。予選免除の条件などが議論された。 01:14:36
- 自動運転AIチャレンジの本選での特許証の取得について確認。 01:15:11
- 自動運転AIチャレンジの参加条件や賞金制度について再確認。 01:15:56

# その他の議論
自動運転AIチャレンジ以外の話題も議論されている。
- LT会などの社内イベントについて情報共有。参加者の調整が必要。 01:04:13
- タコマロンさんの発見について情報共有。 01:17:55
- 自動運転AIチャレンジの取り組みに関する修正について確認。 01:18:47

# 自動運転AIの経路計画
自動運転AIの経路計画について議論。障害物回避や最短経路の生成など、実装上の課題が話し合われている。
- ドラップディスタンスが短いため、障害物回避が難しい。ウニウニと動いてしまう問題がある。 01:24:30
- バイクのように動いてしまう問題があり、確率を上げる必要がある。 01:26:04
- 壁情報を活用して、より良い経路計画を行う必要がある。 01:27:12
- 経路計画の改善に向けて、アルゴリズムの変更を検討する。 01:28:09
- 他チームの経路計画が綺麗であることから、自チームの経路計画の改善が必要。 01:36:41

# チャレンジ大会の日程調整
チャレンジ大会の日程調整について議論。練習日や決勝戦の日程など、参加者の都合を考慮しながら検討している。
- 10月11日の事前練習日について確認し、参加者の都合を考慮する必要がある。 01:32:34
- 正能会の人たちの意見を参考にしながら、日程調整を行う。 01:33:28
- 1日で終わらせるのか、準決勝と決勝を分けるのか検討する必要がある。 01:34:29
- 大会の所要時間が長いため、参加者の休憩時間を確保する必要があると述べている。 01:35:03

# チャレンジ大会の参加
チャレンジ大会への参加について議論。実機の有無や、参加者の行動予定などが話し合われている。
- 実機の有無や、事前練習日の参加について確認する。 01:31:01
- 小台場への出張について話し合う。 01:32:08
- チャレンジクラスの参加者とのコミュニケーションと他チームの開発状況について情報収集することを検討している。 01:35:51

# ケイロの性能比較
チームの作成したケイロの性能比較について議論し、1位チームとの差異を確認している。
- ケイロの切れ味や作品の差について議論し、チーム間の差が大きく出る可能性があると述べている。 01:41:22

# 障害物回避の経路計画
障害物回避の経路計画について議論し、実装方法について検討している。
- 障害物を経路計画に組み込む方法について質問し、まずは経路計画を作れるようにする必要があると述べている。 01:41:51
- 経路計画の実装が難しそうだと感じている。 01:42:38

# ソフトウェア環境の問題
ソフトウェア環境の問題により、プログラムの実行に失敗していることを確認している。
- アップロードに失敗していることを報告している。 01:42:41
- Unity Playerが足りないなどの環境の問題を指摘している。 01:43:31
- フォルダの構造に問題があることを確認している。 01:45:15
- PIXコマンドの実行に問題があることを述べている。 01:46:09
- GPU版とCPU版の設定が混在していることを指摘している。 01:47:07
- 実行属性の問題について検討している。 01:51:35
- ファイルが存在しないことを確認している。 01:52:47

# CPU版の実行
CPU版のプログラムの実行について検討し、動作確認を行っている。
- CPU版の環境で動いていたが、ここで問題が発生していることを述べている。 01:43:11
- CPUとGPUの実行に問題があることを確認している。 01:44:24
- CPU版で実行していたことを確認している。 01:45:45
- CPU版で実行することを決めている。 01:47:49
- CPU版の実行に問題があるが、環境の問題だと述べている。 01:54:45
- DEV版で実行を開始したことを報告している。 01:55:42
- CPU版の実行は初めてだが、GPU版で頑張っている人もいると述べている。 01:58:40

# GPU版の実行
GPU版のプログラムの実行について検討し、動作確認を行っている。
- GPU版でも実行に失敗したため、CPU版に切り替えたことを述べている。 01:59:28
- GPU版で再度実行を試みることを決めている。 02:00:15

# シミュレーションの実行
シミュレーションの実行に関する問題の解決方法について議論されています。
- シミュレーションの問題について議論し、GPUを使うことで解決したことを確認している。 02:03:05
- シミュレーターの設定変更と展開・名称変更の手順を説明している。 02:04:17
- CPUとGPUの切り替えと、ビルドの手順と実行結果について確認している。 02:05:00

# チャレンジの提出
自動運転AIチャレンジの提出に関する手順について議論されています。
- 提出に向けて成功させたいという意向を示し、GPUを使うことで良い結果が得られると考えている。 02:06:00
- 動作結果のテストと提出するファイルの確認と手順について説明している。 02:10:16
- 動作できるファイルを提出することを確認し、実際に飛ばしてみることを提案している。 02:11:14
- アプリを使ってアップロードする手順を説明している。 02:12:02

# チャレンジの進捗状況
自動運転AIチャレンジの進捗状況について議論されています。
- 試行錯誤を重ねて学習してきたことを述べ、台風のような経路について議論している。 02:06:57
- 経路の滑らかさについて議論し、Oscillumでのエラーについて確認している。 02:08:17
- 動作状況を確認し、オンライン環境でもGPU版が動作していることを確認している。 02:09:21
- 複数回の実行結果について考察している。 02:13:30
- 他のチームの進捗状況について議論している。 02:14:19
- 明日の朝に期待を寄せている。 02:15:10

# その他の話題
その他の雑談や感想について議論されています。
- コードの改良について言及し、CPU版のアップロードが厳しいことを確認している。 02:15:35
- 会議の終了に向けて感想を述べ、視聴者に感謝の言葉を述べている。 02:16:22
