# 技術チャレンジ部-自動運転AIチャレンジ-TPAC (2024/08/07)
- 参加者: kiws, takomaron, yu, bushio, 432, taichi, tomo
- 今回のAIメモは要約されすぎのため、[詳細版](20240807_detail.md)あり
- ソースコードなどへのリンクは、Discordの各スレッドに貼ってあるため、そちらを参照
  - 各スレッドへのショートカット: Discord -> 2024_自動運転aiチャレンジのテキストチャネル -> 画面右上のピンマーク(ピン留めされたメッセージ) -> スレッドまとめ

# 要点
会議では、自動運転チャレンジに関する技術的な課題やAIの活用、新しいサービスについて詳細な議論が行われました。参加者は各自の専門知識や興味のある分野を共有し、プロジェクトの進行に向けて協力する意欲を示しました。今後の作業計画や方向性が確認され、プロジェクトの継続的な発展が期待されています。

## 次のステップ
• 全員: 役割表明スレッドに自分の思いや得意分野を書き込む
• 全員: ディスコードの使い方に慣れる（特にスレッドの表示方法）
• 全員: スラックに参加し、質問や情報共有を行う
• 全員: グーグルスプレッドシートを活用してアイデアや進捗を共有する
• 全員: 夏休み中にプロジェクトに取り組む時間を確保する
• 全員: オートウェアのドキュメントを確認し、必要な情報を収集する
• 全員: 障害物回避のパラメーター調整を検討する
• 全員: ビヘイビアパスプランナーの設定を確認し、必要に応じて調整する
• 全員: 前回大会のレポートを参考に、改善点を検討する
• 全員: AIを活用して技術的な課題解決を試みる

# 要約
## 役割表明の保証スレッド
会議では、役割表明の保証スレッドに参加者が思いを書き込む作業が行われました。ディスコードのスレッド表示方法に戸惑う参加者もいましたが、互いに助け合いながら進めました。また、岩田さんの引っ越しや家の購入についての話題も出ました。会議の主な目的は、参加者が自分の得意分野や興味のある役割を表明することでした。
### (手動追記)役割表明を含む各種スレッドへのショートカット
- Discord -> 2024_自動運転aiチャレンジのテキストチャネル -> 画面右上のピンマーク(ピン留めされたメッセージ) -> スレッドまとめ
## 自動運転の技術的な課題
会議では、自動運転チャレンジに関する議論が行われた。参加者たちは、AIとの親和性や情報量について話し合い、サンプルコードの解析にAIを活用する可能性を検討した。また、新しいコミュニケーションツールの機能や使い方について説明があり、参加者間で情報共有が行われた。さらに、実機での速度制限や経路最適化、障害物回避など、自動運転の技術的な課題についても議論された。
## オートウェアドキュメントの不足
会議では、オートウェアのドキュメントの不足について議論され、AIの活用やSlackでの質問が提案された。また、チャレンジ2024のためのGitHubリポジトリの運用方法が話し合われ、各自がブランチを作成して試行錯誤を共有することが提案された。さらに、ビヘイビアパスプランナーのソースコードの所在について質問があり、パラメータ定義のみが確認された。
### (手動追記)解析結果共有
- github以外に、スプレッドシートのようなツールのほうが便利な場合もあり
  - メンバー一覧のGoogleスプレッドシート内に、解析結果シートを追加
    - 場所: Discord -> 2024_自動運転aiチャレンジのテキストチャネル -> 画面右上のピンマーク(ピン留めされたメッセージ) -> Google Docsへのリンク
## オブスタクルアボイダンスプランナー
会議では、オブスタクルアボイダンスプランナーの設定について議論されました。特に、アンノーン（未知）オブジェクトの回避方法に焦点が当てられ、前回の大会での経験から、オブジェクトの優先度設定や識別方法の重要性が指摘されました。また、設定ファイルの場所や具体的なパラメータについても話し合われ、今後の改善点が示唆されました。
## サービス価格設定
Tomoは、新しいサービスで作成された歌について感動し、その価格設定について議論しました。オープンAIのAPIとチャットGPTに課金していることを明かし、APIの使用量が少ないことを指摘しました。また、自動運転チャレンジ2024大会の知識を追加学習していることに触れ、その難しさを認識しました。ミーティングの終わりに、夏休み中のベースアップと作業の継続について言及し、参加者に積極的な関与を促しました。
